臺灣臺東地方法院民事裁定
111年度聲字第239號
聲  請  人  寓貿開發事業有限公司


法定代理人  陳晟瑮  


相  對  人  陳季桂  
上列當事人間聲請停止執行事件，本院裁定如下： 
    主  文
聲請駁回。
    理  由
一、聲請意旨略以：相對人前持本院110年度司拍字第37號、110
    年度抗字第8號裁定暨確定證明書為執行名義，聲請執行聲
    請人所有坐落臺東縣○○市○○段00000地號、345地號及其上同
    段1016建號建物即門牌號碼：臺東市○○街000巷00號房屋（
    下合稱系爭不動產），經本院民事執行處以111年度司執字
    第4251號拍賣抵押物強制執行事件（下稱系爭執行事件）受
    理在案，因執行程序尚未終結，而系爭不動產所設定之抵押
    權（下稱系爭抵押權）所擔保之消費借貸債權實際總金額為
    新臺幣（下同）700萬元，其業已清償完畢，基於從屬性，
    抵押權應消滅，其業已依強制執行法第18條第2項規定提起
    債務人異議（塗銷抵押權設定）之訴（下稱異議之訴），系
    爭執行事件程序如不停止，縱其異議之訴獲致勝訴判決，其
    亦受有難於回復之損害，爰聲明願以151萬6,667元供擔保，
    請裁准於異議之訴判決確定、和解或撤回起訴而終結前，系
    爭執行事件程序應暫予停止等語。
二、按有回復原狀之聲請，或提起再審或異議之訴，或對於和解
    為繼續審判之請求，或提起宣告調解無效之訴、撤銷調解之
    訴，或對於許可強制執行之裁定提起抗告時，法院因必要情
    形或依聲請定相當並確實之擔保，得為停止強制執行之裁定
    ，強制執行法第18條第2 項固有明文，惟強制執行法第18條
    第1 項規定強制執行程序開始後，除法律另有規定外，不停
    止執行，明示以不停止執行為原則，同條第2 項所以例外規
    定得停止執行，係因回復原狀等訴訟如果勝訴確定，據以強
    制執行之執行名義將失其效力，為避免債務人發生難以回復
    之損害，故於受訴法院認有必要時，得裁定停止執行。如受
    訴法院認無必要，僅因債務人聲明願供擔保，亦須裁定停止
    執行，無異許可債務人僅憑一己之意思，即可達到停止執行
    之目的，不僅與該條所定原則上不停止執行之立法意旨有
    違，且無法防止債務人濫行訴訟以拖延執行，故應認為縱債
    務人聲明願供擔保，仍須受訴法院認有必要者，始得裁定停
    止執行（最高法院98年度第3 次民事庭會議決議參照）。而
    有無停止執行必要，更應審究提起回復原狀或異議之訴等訴
    訟之債務人或第三人之權利是否可能因繼續執行而受損害以
    為斷。倘債務人或第三人所提訴訟為不合法、當事人不適格
    、顯無理由，或繼續執行仍無害債務人或第三人之權利者，
    均難認有停止執行之必要（最高法院101 年度台抗字第787 
     號裁定意旨可參）。 換言之，前開條文第2項雖規定法院
    因必要情形或依聲請定相當並確實之擔保得裁定停止執行，
    然仍應以聲請裁定停止執行之人有另行提出回復原狀之聲請
    或提起再審或異議之訴，或對於和解為繼續審判之請求，或
    提起宣告調解無效之訴、撤銷調解之訴，或對於許可強制執
    行之裁定提起抗告為法定前提要件，如聲請裁定停止執行之
    人並未提起前開條文第2項規定所列舉之聲請、訴訟或請求
    或其聲請、訴訟、請求之標的與執行標的顯然無關，法院自
    無由依其聲請為停止強制執行之裁定。
三、經查，聲請人固以其已依強制執行法第18條第2項規定提起
    異議之訴為由，聲請就系爭執行事件准予裁定停止執行，然
    系爭執行事件之執行標的為系爭不動產（即本院110年度司
    拍字第37號裁定所准予拍賣之不動產），業經本院調取系爭
    執行事件卷宗查明無訛，而聲請人在本院所提之訴訟，即本
    院111年度重訴字第9號第三人異議之訴事件（下稱另案），
    其聲明為：確認相對人對於其名下坐落臺東縣○○市○○段0000
    0地號土地及同段449建號建物即門牌號碼：臺東市○○街000
    號房屋（下合稱另案不動產），於民國108年11月18日登記
    設定擔保債權金額628萬元之抵押權（臺東地政事務所收件
    號：東地所字第075730號，下稱另案抵押權）暨所擔保債權
    均不存在；被告應將該抵押權登記予以塗銷。核諸另案聲明
    之另案不動產，並非系爭執行事件之執行標的（即系爭不動
    產），且另案抵押權亦與系爭抵押權顯不相同。且就系爭強
    制執行事件而言，聲請人就於系爭不動產或系爭抵押權並無
    提起強制執行法第18條第2項所列舉之聲請、訴訟或請求，
    此有本院民事紀錄科查詢表在卷可稽，故依前揭規定與說明
    ，本件聲請核與強制執行法第18條第2項所定之要件不合，
    自應予駁回。
四、爰裁定如主文。　
中　　華　　民　　國　　111 　年　　5 　　月　　23　　日
                  民事第一庭  法  官  楊憶忠
以上正本係照原本作成。
不如不服本裁定得於送達後10日內向本院提出抗告狀，並繳納抗
告裁判費1,000元。
中　　華　　民　　國　　111 　年　　5 　　月　　24　　日
                              書記官　蘇美琴